---
title: "Ejercicios 6-10 pag 319"
author: "Anthony mora"
output: html_document
---

```{r setup, include=FALSE}
knitr::opts_chunk$set(echo = TRUE)
```

En los ejercicios 6 a 10, suponga que las puntuaciones de CI se distribuyen normalmente
con una media de 100 y una desviación estándar de 15.

6. Calcule la probabilidad de que una persona elegida al azar obtenga una puntuación de CI menor que 115.

```{r}
p6 = pnorm(115, 100, 15)
```
```{r echo=FALSE}
paste("La probabilidad de que una persona elegida al azar obtenga una puntuación de CI menor que 115 es de ", round((p6*100), 2),"%", sep="")
```

7. Calcule la probabilidad de que una persona elegida al azar obtenga una puntuación de CI mayor que 118.

```{r}
p7 = pnorm(118, 100, 15, lower.tail = F)
```
```{r echo=FALSE}
paste("La probabilidad de que una persona elegida al azar obtenga una puntuación de CI mayor que 118 es de ", round((p7*100), 2), "%", sep="") 
```

8. Calcule la probabilidad de que una persona elegida al azar obtenga una puntuación de CI comprendida entre 88 y 112.

```{r}
p8 = pnorm(112, 100, 15) - pnorm(88, 100, 15)
```
```{r echo=FALSE}
paste("La probabilidad de que una persona elegida al azar obtenga una puntuación de CI comprendida entre 88 y 112 es de ", round((p8*100), 2), "%", sep="") 
```

9. Si se seleccionan 25 personas al azar, calcule la probabilidad de que la media de su puntuación de CI sea menor que 103.

```{r}
p9 = pnorm(103, 100, 15/sqrt(25))
```
```{r echo=FALSE}
paste("La probabilidad de que una persona elegida al azar de una muestra de 25 personas obtenga una puntuación de CI menor que 103 es de ", round((p9*100), 2), "%", sep="") 
```

10. Si se seleccionan 100 personas al azar, calcule la probabilidad de que la media de su puntuación de CI sea mayor que 103.

```{r}
p10 = pnorm(103, 100, 15/sqrt(100), lower.tail = F)
```
```{r echo=FALSE}
paste("La probabilidad de que una persona elegida al azar de una muestra de 100 obtenga una puntuación de CI mayor que 103 es de ", round((p10*100), 2), "%", sep="") 
```