---
title: "Ejercicios individuales - Autotaller"
author: "Anthony mora"
date: "11/11/2020"
output: html_document
---

```{r setup, include=FALSE}
knitr::opts_chunk$set(echo = TRUE)
```


Ejercicio 1.

- Usa estas ideas para simular 100000 partidas del primer juego del Caballero De Méré. Haz una tabla de frecuencias relativas de partidas ganadoras / perdedoras.

```{r}
numRepeticiones = 100000
repeticiones = replicate(n = numRepeticiones,{
  partida = sample(1:6, size = 4, replace = TRUE)
})

victorias = sum((colSums(repeticiones == 6) > 0))

porcentaje_victorias = round(victorias/numRepeticiones,2)*100
porcentaje_victorias
```

- Calcula la probabilidad teórica de ganar en una partida de ese juego y compárala con los resultados de la simulación.

```{r}
(prob_teorica = round((1/6)*4,2)*100)
```


Ejercicio 2

- Vamos a hacer el Ejercicio 1 del Tutorial 4 sobre variables aleatorias. Lo que queremos es simular n=1000000 (un millón) tiradas de dos dados, y calcular la tabla de frecuencias relativas de la variable aleatoria X={suma de los dos dados}

```{r}
numRepeticiones = 1000000
repeticiones = replicate(n = numRepeticiones,{
  dado1 = sample(1:6, size = 1, replace = TRUE)
  dado2 = sample(1:6, size = 1, replace = TRUE)
  dado1 + dado2
})

(tabla_prob_simulada = round(table(repeticiones)/1000000,4))
```


```{r}
dado1 = c(1:6)
dado2 = c(1:6)
espacio_muestral = unique(t(combn(c(dado1,dado2),2)))
suma = espacio_muestral[,1] + espacio_muestral[,2]

(tabla_prob_teorica = round(table(suma)/36,2))
```



- ¿Cuál es la media de esas sumas (las simuladas)? ¿Y cuál era la media teórica?

```{r}
(media_prob_simulada = sum(c(2:12)*tabla_prob_simulada))
(media_prob_teorica = sum(c(2:12)*tabla_prob_teorica))
```

Ejercicio 3

- Usando replicate y el fragmento de código que acabamos de ver, simula 10000 extracciones de la bola en el ejemplo anterior.

```{r}
numRepeticiones = 10000
repeticiones = replicate(n = numRepeticiones,{
(dado = sample(1:6, 1))
if(dado < 3){
  sample(c("b", "n"), 1, prob = c(3, 2)) # urna 1
} else {
  sample(c("b", "n"), 1, prob = c(4, 1)) # urna 1
}
})
```


- Haz una tabla de frecuencias relativas de bola blanca y negra.

```{r}
(tabla_prob_simulada = table(repeticiones)/10000)
```

- Calcula la probabilidad teórica y compárala con la simulación.

```{r}
prob_menor_3 = 2/6
prob_mayor_igual_3 = 4/6
prob_blanca_urna1 = 3/5
prob_negra_urna1 = 2/5
prob_blanca_urna2 = 4/5
prob_negra_urna2 = 1/5

prob_blanca = (prob_menor_3 * prob_blanca_urna1) + (prob_mayor_igual_3 * prob_blanca_urna2)
prob_negra = (prob_menor_3 * prob_negra_urna1) + (prob_mayor_igual_3 * prob_negra_urna2)

prob_blanca
prob_negra
```



















