---
title: "Examen Final Lab"
author: "Anthony Mora - ID: 1097694"
date: ""
output: 
  html_document:
    toc: true
    toc_float: true
    theme: readable
    highlight: zenburn
    df_print: paged
    code_folding: show
---

```{r setup, include=FALSE}
knitr::opts_chunk$set(echo = TRUE)
```

```{r}
library(tidyverse)
library(boot)
library(bbmle)
```


## Ejercicio 1

Escriba el código R (script) para un algoritmo que usa el método lineal congruencial (aX + b) y que sea óptimo en relación con los parámetros. Realice prueba de generación de n = 1000 valores. Úselos para aplicar el método inverso de generación de números (pseudo) aleatorios para una distribución de probabilidad especifica (seleccione la de su preferencia).

```{r}
# Metodo lineal congruencial
n = 1000
random.number = numeric(n)
current_time = Sys.time()
numericDates = as.numeric(current_time)
random.seed = numericDates

for (j in 1:n){
  random.seed = (171171 *random.seed + 13) %% 2^31
  random.number[j] = random.seed/2^31
}

hist(random.number)
plot(random.number)
acf(random.number)
pacf(random.number)

```

```{r}
#Exponencial
samples_exp = qexp(random.number)
hist(samples_exp)
```

La prueba de ACF nos confirma baja autocorrelación entre nuestros números pseudaleatorios. Y el último histograma nos confirma que mediante el método inverso de generación de números logramos generar una distribución exponencial.



## Ejercicio 2

Un investigador está interesado en conocer cómo las variables, como el GRE, el GPA y el prestigio de la institución de pregrado, afectan la admisión en la escuela de posgrado de una universidad. La variable de respuesta, admit(1) / no admit(o), es una variable binaria. En el archivo “binary_admision_model.csv” se encuentra la data de un conjunto de 400 estudiantes que han aplicado a la escuela de postgrado en el pasado reciente. Trataremos las variables gre y gpa como continuas. La variable rank toma los valores del 1 al 4. Las instituciones con un rango de 1 tienen el mayor prestigio, mientras que las que tienen un rango de 4 tienen el más bajo.

```{r}
data <- read_csv("Data/binary_admision_model.csv")
summary(data)
data <- data.frame(data)
```
A.	Determinar los intervalos de confianza de los promedios de las variables GRE y GPA

```{r}
# Función para obtener los promedios de nuestras variables
boot_means = function(data, indices, col){ 
  dt<-data[indices,] 
  mean(dt[,col]) 
} 
# Seed
set.seed(12345)

#### Media de GRE
myBootstrap.gre <- boot(data, boot_means, R=1000,col="gre")
(ci.gre = boot.ci(myBootstrap.gre,level=0.95, type = "norm")$normal)
#### Media de GPA
myBootstrap.gpa <- boot(data, boot_means, R=1000,col="gpa")
(ci.gpa = boot.ci(myBootstrap.gpa,level=0.95, type = "norm")$normal)
```


B.	Determinar los intervalos de confianza de las correlaciones de Pearson y Spearman entre las variables: (GRE y GPA), (GPA, Rank), (GRE, Rank)


```{r}
# Función para obtener los promedios de nuestras variables
boot_corr = function(data, indices, col1, col2, cor_method){ 
  dt<-data[indices,] 
  cor(dt[,col1],dt[,col2],method=cor_method) 
} 
# Seed
set.seed(12345)

# Correlacion de Pearson de gre y gpa
myBootstrap1 = boot(data, boot_corr, R=1000,col1=2,col2=3,cor_method = "p")
(corr1 = boot.ci(myBootstrap1,level=0.95, type = "norm")$normal)

# Correlacion de spearman de gre y gpa
myBootstrap2 = boot(data, boot_corr, R=1000,col1=2,col2=3,cor_method = "s")
(corr2 = boot.ci(myBootstrap2,level=0.95, type = "norm")$normal)

# Correlacion de Pearson de gpa y rank
myBootstrap3 = boot(data, boot_corr, R=1000,col1=3,col2=4,cor_method = "p")
(corr3 = boot.ci(myBootstrap3,level=0.95, type = "norm")$normal)

# Correlacion de spearman de gpa y rank
myBootstrap4 = boot(data, boot_corr, R=1000,col1=3,col2=4,cor_method = "s")
(corr4 = boot.ci(myBootstrap4,level=0.95, type = "norm")$normal)

# Correlacion de Pearson de gre y rank
myBootstrap5 = boot(data, boot_corr, R=1000,col1=2,col2=4,cor_method = "p")
(corr5 = boot.ci(myBootstrap5,level=0.95, type = "norm")$normal)

# Correlacion de spearman de gre y rank
myBootstrap6 = boot(data, boot_corr, R=1000,col1=2,col2=4,cor_method = "s")
(corr6 = boot.ci(myBootstrap6,level=0.95, type = "norm")$normal)
```



C.	¿Qué nivel de precisión tienen la estimación de los parámetros usando bootstraping en relación a la muestra de referencia? Explíquelo.

```{r}
# Correlacion de Pearson de gre y gpa
myBootstrap1$t0 >= round(corr1[2],2) & myBootstrap1$t0 <= round(corr1[3],2)

# Correlacion de spearman de gre y gpa
myBootstrap2$t0 >= round(corr2[2],2) & myBootstrap2$t0 <= round(corr2[3],2)

# Correlacion de Pearson de gpa y rank
myBootstrap3$t0 >= round(corr3[2],2) & myBootstrap3$t0 <= round(corr3[3],2)

# Correlacion de spearman de gpa y rank
myBootstrap4$t0 >= round(corr4[2],2) & myBootstrap4$t0 <= round(corr4[3],2)

# Correlacion de Pearson de gre y rank
myBootstrap5$t0 >= round(corr5[2],2) & myBootstrap5$t0 <= round(corr5[3],2)

# Correlacion de spearman de gre y rank
myBootstrap6$t0 >= round(corr6[2],2) & myBootstrap6$t0 <= round(corr6[3],2)
```

D.	Usando el método grafico explique como  la ley de los grandes números actúa en uno de los casos.


```{r}
par(mfrow=c(3,2))
hist(myBootstrap1$t,xlab = "", main = "Pearson de GRE y GPA")
hist(myBootstrap2$t,xlab = "", main = "Spearman de GRE y GPA")
hist(myBootstrap3$t,xlab = "", main = "Pearson de GPA y RANK")
hist(myBootstrap4$t,xlab = "", main = "Spearman de GPA y RANK")
hist(myBootstrap5$t,xlab = "", main = "Pearson de GRE y RANK")
hist(myBootstrap6$t,xlab = "", main = "Spearman de GRE y RANK")
```


E.	Comparar estos resultados usando 95% de niveles de confianza para cada caso y usando las modalidades de CI Normal y Básica. Realice una interpretación de los resultados.

```{r}
# Función para obtener los promedios de nuestras variables
boot_means = function(data, indices, col){ 
  dt<-data[indices,] 
  mean(dt[,col]) 
}

# Función para obtener los promedios de nuestras variables
boot_corr = function(data, indices, col1, col2, cor_method){ 
  dt<-data[indices,] 
  cor(dt[,col1],dt[,col2],method=cor_method) 
} 

# Seed
set.seed(12345) 
```


Resultados con 95% de GRE y GPA

```{r}
# Intervalo de confianza de GRE
myBootstrap = boot(data, boot_means, R=1000,col=2)
(conf_interval1_95n = boot.ci(myBootstrap,level=0.95, type = c("norm","basic"))$normal)

(conf_interval1_95b = boot.ci(myBootstrap,level=0.95, type = c("norm","basic"))$basic)

# Intervalo de confianza de GPA
myBootstrap = boot(data, boot_means, R=1000,col=3)
(conf_interval1_95n = boot.ci(myBootstrap,level=0.95, type = c("norm","basic"))$normal)

(conf_interval1_95b = boot.ci(myBootstrap,level=0.95, type = c("norm","basic"))$basic)
```

Resultados con 95% de Correlaciones

```{r}
# Correlacion de Pearson de gre y gpa
myBootstrap1 = boot(data, boot_corr, R=1000,col1=2,col2=3,cor_method = "p")
(corr1 = boot.ci(myBootstrap1,level=0.95, type = c("norm","basic"))$normal)

# Correlacion de Pearson de gre y gpa
myBootstrap1 = boot(data, boot_corr, R=1000,col1=2,col2=3,cor_method = "p")
(corr1 = boot.ci(myBootstrap1,level=0.95, type = c("norm","basic"))$basic)

# Correlacion de spearman de gre y gpa
myBootstrap2 = boot(data, boot_corr, R=1000,col1=2,col2=3,cor_method = "s")
(corr2 = boot.ci(myBootstrap2,level=0.95, type = c("norm","basic"))$normal)

# Correlacion de spearman de gre y gpa
myBootstrap2 = boot(data, boot_corr, R=1000,col1=2,col2=3,cor_method = "s")
(corr2 = boot.ci(myBootstrap2,level=0.95, type = c("norm","basic"))$basic)

# Correlacion de Pearson de gpa y rank
myBootstrap3 = boot(data, boot_corr, R=1000,col1=3,col2=4,cor_method = "p")
(corr3 = boot.ci(myBootstrap3,level=0.95, type = c("norm","basic"))$normal)

# Correlacion de Pearson de gpa y rank
myBootstrap3 = boot(data, boot_corr, R=1000,col1=3,col2=4,cor_method = "p")
(corr3 = boot.ci(myBootstrap3,level=0.95, type = c("norm","basic"))$basic)

# Correlacion de spearman de gpa y rank
myBootstrap4 = boot(data, boot_corr, R=1000,col1=3,col2=4,cor_method = "s")
(corr4 = boot.ci(myBootstrap4,level=0.95, type = c("norm","basic"))$normal)

# Correlacion de spearman de gpa y rank
myBootstrap4 = boot(data, boot_corr, R=1000,col1=3,col2=4,cor_method = "s")
(corr4 = boot.ci(myBootstrap4,level=0.95, type = c("norm","basic"))$basic)

# Correlacion de Pearson de gre y rank
myBootstrap5 = boot(data, boot_corr, R=1000,col1=2,col2=4,cor_method = "p")
(corr5 = boot.ci(myBootstrap5,level=0.95, type = c("norm","basic"))$normal)

# Correlacion de Pearson de gre y rank
myBootstrap5 = boot(data, boot_corr, R=1000,col1=2,col2=4,cor_method = "p")
(corr5 = boot.ci(myBootstrap5,level=0.95, type = c("norm","basic"))$basic)

# Correlacion de spearman de gre y rank
myBootstrap6 = boot(data, boot_corr, R=1000,col1=2,col2=4,cor_method = "s")
(corr6 = boot.ci(myBootstrap6,level=0.95, type = c("norm","basic"))$normal)

# Correlacion de spearman de gre y rank
myBootstrap6 = boot(data, boot_corr, R=1000,col1=2,col2=4,cor_method = "s")
(corr6 = boot.ci(myBootstrap6,level=0.95, type = c("norm","basic"))$basic)
```



## Ejercicio 3

3.	Simular el proceso de cálculo de máxima verosimilitud para una variable aleatoria X con función de densidad de probabilidad Exponencial 

A.	Use el paquete bbmle de R para lambda = 3

B.	Simule con tamaños de muestra 100 y 200 

```{r}
set.seed(123)
# Muestra de 100
x <- rexp(100, rate = 3)
mtmp <- function(rate) {
  -sum(dexp(x, rate, log = TRUE))
}

mle2(mtmp, start = list(rate = 3))
```

```{r}
set.seed(123)
# Muestra de 200
x <- rexp(200, rate = 3)
mtmp <- function(rate) {
  -sum(dexp(x, rate, log = TRUE))
}

mle2(mtmp, start = list(rate = 3))
```











