---
title: "Tarea 1era Semana"
Author: "Anthony Mora"
output: html_document
---

Utilizaremos un dataset que incluye diferentes hamburguesas de Mcdonald's con sus respectivas medidas de grasa.

```{r setup, include=FALSE}
knitr::opts_chunk$set(echo = TRUE)
```

```{r message=FALSE, include=FALSE}
library(tidyverse)
library(wesanderson)
library(lattice)
library(summarytools)
library(openintro)
```

```{r echo=FALSE, message=FALSE}
df = read_csv("C:/Users/antho/Desktop/Trimestre/Analisis estadistico/R/Data/mcdonald_sandwich.csv")
head(df)
```

#### Diagrama de puntos

Son útiles para mostrar datos cuantitativos de una forma organizada, que permite identificar con facilidad dos características:

1. La localización de los datos
2. La dispersión o variabilidad de los datos

Muestra cada uno de los elementos de un conjunto de datos por encima de una recta numérica (eje horizontal).

```{r , fig.align="center", echo=FALSE, message=FALSE}

df %>%
  mutate(Id = c(1:dim(df)[1])) %>%
  ggplot(aes(as.factor(Fat)))+
  geom_dotplot(fill = "#D6604D")+
  labs(x="Fat",
      y="",
      title = "Gráfico de puntos")+
  ylim("")+
  theme(axis.ticks = element_blank())

#dotPlot(df$Fat, col="#D6604D", xlim=c(0,40), cex = 4, ylab="", xlab="Fat")
#dotPlotStack(df$Fat, col="#D6604D", xlim=c(0,40))
#dotchart(df$Fat)

#boxPlot(df$Fat)

```
El gráfico de puntos nos permite ver como estan distribuidas nuestras observaciones y la disperción de la variable correspondiente.
Podemos identificar que hay dos hamburguers con 26g y 29g de grasa.


#### Boxplot - Diagrama de caja

Es un método grafico para analizar datos por medio de los quartiles. Este sirve como buena herramienta para análisis de outliers.

```{r descr, echo=F, fig.align='center', message=FALSE, warning=FALSE}
descr(as.list(df),
      stats = "fivenum",
      headings = F)
```



```{r ggplot2, fig.align="center", echo=FALSE}
#df %>%
#  ggplot(aes(Fat))+
#  stat_boxplot(geom ='errorbar')+
#  geom_boxplot(col="black",
#               fill="#D6604D",
#               outlier.color = "darkred",
#               outlier.shape = 4,
#               outlier.size = 3,
#               size=1,
#               coef=1.5)+
#  labs(title = "Boxplot")

boxplot(df$Fat,
        horizontal = T,
        col = "#D6604D",
        main = "Boxplot")

```


#### Histograma

Nos provee de una vista sobre la densidad de la data. Entre más altas las barras implica que contiene valores más comunes de los datos.

```{r, fig.align="center", echo=FALSE, message=FALSE}
df %>%
  ggplot(aes(Fat))+
  geom_histogram(bins = 5,
                 fill="#D6604D",
                 col="black")+
  labs(y="",
       title="Histograma")

df %>%
  mutate(class = factor(case_when(
    Fat <= 15.5 ~ "8.5-15.5",
    Fat >=16 & Fat <=22 ~ "15.5-22.5",
    Fat >=23 & Fat <=29 ~ "22.5-29.5",
    Fat >=30 & Fat <=36 ~ "29.5-36.5",
    Fat >=37 ~ "36.5-43.5"),levels = c("8.5-15.5","15.5-22.5","22.5-29.5","29.5-36.5","36.5-43.5")))%>%
  count(class)%>%
  mutate(freq = round((n/sum(n))*100, digits = 4))
```

#### Ojiva

```{r fig.align="center", echo=FALSE, message=FALSE}


df %>% 
  ggplot(aes(Fat))+
  geom_line(stat = "ecdf", col="#D6604D")+
  labs(y="",
       title="Ojiva")

df %>%
  mutate(class = factor(case_when(
    Fat <= 15.5 ~ "8.5-15.5",
    Fat >=16 & Fat <=22 ~ "15.5-22.5",
    Fat >=23 & Fat <=29 ~ "22.5-29.5",
    Fat >=30 & Fat <=36 ~ "29.5-36.5",
    Fat >=37 ~ "36.5-43.5"),levels = c("8.5-15.5","15.5-22.5","22.5-29.5","29.5-36.5","36.5-43.5")))%>%
  count(class)%>%
  mutate(freq = (n/sum(n))*100,
         Freq = cumsum(freq))
```





#### Gráfico de tallo y hoja

```{r fig.align="center", echo=FALSE, message=FALSE}
stem(df$Fat)


```




























